---
title: "Trabalho em desenvolvimento."
author: "Beatriz Milz e Rosana Laura"
output: html_document
---

```{r setup, include=FALSE}
knitr::opts_chunk$set(echo = TRUE)
```
##  Disciplina: CTA-106 - Uso de dados espaciais para estudos ambientais

## Instalar pacotes necessários:

```{r eval=FALSE, message=FALSE, warning=FALSE, include=TRUE }
install.packages("rgdal")
install.packages("sf")
install.packages("tmap")
install.package("tidyverse")
install.packages("lubridate")

```

## Carregar os pacotes necessários:

```{r message=FALSE, warning=FALSE}
library(rgdal)
library(sf)
library(tmap)
library(tidyverse)
library(lubridate)
```

## Carregar os dados
```{r}
outorgas_ANA_estadual_2016 <- read_sf("data/vetor/Outorgas-UF-ESTA-SP-2016-1/Outorgas UF ESTA SP 2016.shp")

outorgas_ANA_federal_2018 <- read_sf("data/vetor/Outorgas-ANA-EST-SP-2018-1/Outorgas ANA EST SP 2018.shp")

ugrhi <- read_sf("data/vetor/LimiteUGRHI/LimiteUGRHIPolygon.shp") 

estado_SP <- read_sf("data/vetor/LimiteEstadual/LimiteEstadualPolygon.shp") 

MMP_Emplasa <- read_sf("data/vetor/LimiteMacrometropole2015/LimiteMacrometropole2015Polygon.shp")

Brasil_UF <- read_sf("data/vetor/BrasilUF/BrasilUFPolygon.shp")
```


## Verificar as projeções
```{r}
st_crs(outorgas_ANA_estadual_2016)
plot(Latitude ~Longitude, data=outorgas_ANA_estadual_2016)

st_crs(outorgas_ANA_federal_2018)
plot(Latitude ~Longitude, data=outorgas_ANA_federal_2018)

st_crs(ugrhi)
st_crs(estado_SP)
st_crs(MMP_Emplasa)
st_crs(Brasil_UF)
```
Os dados de outorga estão sem projeção. 


## Adequar as projeções para SIRGAS 2000
```{r}
EPSG <- make_EPSG()

st_crs(outorgas_ANA_estadual_2016)<-4674
st_crs(outorgas_ANA_estadual_2016)

st_crs(outorgas_ANA_federal_2018)<-4674
st_crs(outorgas_ANA_federal_2018)

```

## Mapa da área de estudo: Macrometrópole (em construção)

```{r}

tm_grid(alpha = 0.1, labels.rot = c(0,90), labels.inside.frame = FALSE)+
   tm_shape(Brasil_UF) + tm_polygons(col = "gray95")+
  tm_shape(estado_SP) + tm_polygons(col = "gray80", border.col = "gray43")+
 tm_shape(MMP_Emplasa) + tm_polygons(col = "gray43", border.col = "black")+
    tm_compass(position = c("right","top")) + 
   tm_credits("Projeção SIRGAS 2000 \nFonte dos dados: DATAGEO", position = c("left","bottom")) +
   tm_scale_bar(position = c("right","bottom")) +
 tm_layout(main.title = "Mapa da área de estudo", main.title.position = "center", outer.margins = 0.05)

  
```


```{r}

tm_grid(alpha = 0.1, labels.rot = c(0,90), labels.inside.frame = FALSE)+
  tm_shape(estado_SP) + tm_polygons()+
 tm_shape(MMP_Emplasa) + tm_polygons(col = "gray43", border.col = "black")+
    tm_compass(position = c("right","top")) + 
   tm_credits("Projeção SIRGAS 2000 \nFonte: DATAGEO", position = c("left","bottom")) +
   tm_scale_bar(position = c("left","bottom")) +
 tm_layout(main.title = "Mapa da área de estudo", main.title.position = "center", outer.margins = 0.05)

  
```


```{r}
tm_grid(alpha = 0.1, labels.rot = c(0,90), labels.inside.frame = FALSE)+
 tm_shape(MMP_Emplasa) + tm_polygons(border.col = "black")+
 # tm_shape(ugrhi) + tm_polygons()+
    tm_compass(position = c("right","top")) + 
   tm_credits("Projeção SIRGAS 2000 \nFonte: DATAGEO", position = c("right","bottom")) +
   tm_scale_bar(position = c("right","bottom")) +
 tm_layout(main.title = "Macrometrópole Paulista", main.title.position = "center", outer.margins = 0.05)
  
```



## Selecionar apenas outorgas no território da Macrometrópole Paulista
```{r message=FALSE, warning=FALSE}

outorgas_MMP_fed_2018 <- outorgas_ANA_federal_2018[MMP_Emplasa, ]

outorgas_MMP_est_2016 <- outorgas_ANA_estadual_2016[MMP_Emplasa, ]


```



## Primeira visualização de dados

```{r message=FALSE, warning=FALSE}

 tm_shape(MMP_Emplasa) + tm_polygons()+
  tm_shape(ugrhi) + tm_polygons()+
   tm_grid(alpha = 0.2, labels.rot = c(0,90), labels.inside.frame = FALSE) +
     tm_add_legend(type = "line", col = "gray30", labels = "Macrometrópole Paulista") +
    tm_shape(outorgas_MMP_fed_2018) + tm_bubbles(size = "m3_s", col = "blue")+

   tm_shape(outorgas_MMP_est_2016) + tm_bubbles(size = "m3_s", col = "red" )+
  tm_scale_bar(position = c("right","top")) +
   tm_compass(position = c("left","top")) + 
   tm_credits(" Projecao SIRGAS 2000 \n Fonte: DATAGEO, SEADE", position = c("right","bottom")) +
 tm_layout(main.title = "Outorgas de Recursos Hídricos \n na Macrometrópole Paulista", main.title.position = "center", outer.margins = 0.05, legend.outside = TRUE)

```



## Filtrando outorgas vigentes (de 01 de março de 2019 em diante)
```{r}

outorgas_MMP_fed_2018_v <- outorgas_MMP_fed_2018 %>% filter(Validade >= as.Date("2019-03-01"))

outorgas_MMP_est_2016_v <- outorgas_MMP_est_2016 %>% filter(Validade >= as.Date("2019-03-01"))

```


```{r message=FALSE, warning=FALSE}
  
 tm_shape(MMP_Emplasa) + tm_polygons()+
 tm_shape(ugrhi) + tm_polygons()+
   tm_grid(alpha = 0.2, labels.rot = c(0,90), labels.inside.frame = FALSE) +
     tm_add_legend(type = "line", col = "gray30", labels = "Macrometrópole Paulista") +
    tm_shape(outorgas_MMP_fed_2018_v) + tm_bubbles(size = "m3_s", col = "blue")+

   tm_shape(outorgas_MMP_est_2016_v) + tm_bubbles(size = "m3_s", col = "red" )+
  tm_scale_bar(position = c("right","top")) +
   tm_compass(position = c("left","top")) + 
   tm_credits(" Projecao SIRGAS 2000 \n Fonte: DATAGEO, SEADE", position = c("right","bottom")) +
 tm_layout(main.title = "Outorgas de Recursos Hídricos vigentes \n na Macrometrópole Paulista", main.title.position = "center", outer.margins = 0.05, legend.outside = TRUE)

```

```{r}
 tm_shape(MMP_Emplasa) + tm_polygons()+
   tm_shape(ugrhi) + tm_polygons()+
   tm_grid(alpha = 0.2, labels.rot = c(0,90), labels.inside.frame = FALSE) +
     tm_add_legend(type = "line", col = "gray30", labels = "Macrometrópole Paulista") +
    tm_shape(outorgas_MMP_fed_2018_v) + tm_bubbles(size = "m3_s", col = "Finalidade")+
  tm_scale_bar(position = c("right","top")) +
   tm_compass(position = c("left","top")) + 
   tm_credits(" Projecao SIRGAS 2000 \n Fonte: DATAGEO, SEADE", position = c("right","bottom")) +
 tm_layout(main.title = "Outorgas de Recursos Hídricos vigentes \n na Macrometrópole Paulista - Federal", main.title.position = "center", outer.margins = 0.05, legend.outside = TRUE)
 
 
```




```{r}
  tm_shape(MMP_Emplasa) + tm_polygons()+
   tm_grid(alpha = 0.2, labels.rot = c(0,90), labels.inside.frame = FALSE) +
     tm_add_legend(type = "line", col = "gray30", labels = "Macrometrópole Paulista") +
       tm_shape(outorgas_MMP_est_2016_v) + tm_bubbles(size = "m3_s", col = "grey40")+
  tm_scale_bar(position = c("right","top")) +
   tm_compass(position = c("left","top")) + 
   tm_credits(" Projecao SIRGAS 2000 \n Fonte: DATAGEO, SEADE", position = c("right","bottom")) +
 tm_layout(main.title = "Outorgas de Recursos Hídricos vigentes \n na Macrometrópole Paulista - Estadual", main.title.position = "center", outer.margins = 0.05, legend.outside = TRUE)
```


```{r}
install.packages("reservoir")
library(reservoir)
```

